臺灣臺中地方法院民事裁定　九十三年度小抗字第二號
　　抗　告　人　甲○○
　　相　對　人　階梯股份有限公司
　　法定代理人　顏尚武
右當事人間請求給付買賣價金事件，抗告人對於本院臺中簡易庭民國九十三年二月九
日九十二年度中小字第二一八一號民事裁定提起抗告，本院裁定如左：
    主      文
抗告駁回。
抗告費用新臺幣壹仟元由抗告人負擔。
    理      由
一、提起上訴，應於第一審判決送達後二十日之不變期間內為之。提起上訴，如逾上
    訴期間或係對於不得上訴之判決而上訴者，原第一審法院應以裁定駁回之。民事
    訴訟法第四百四十條、第四百四十二條第一項分別定有明文。上開規定於小額事
    件之上訴程序準用之，民事訴訟法第四百三十六條之三十二第二項亦有明文。
二、抗告意旨略以：本院台中簡易庭九十二年十二月三十日九十二年度中小字第二一
    八一號小額民事判決，並未直接向抗告人送達，而係向抗告人住所之優郡管理委
    員會為送達，惟該管理委員會係隔數日方將信件交付抗告人，上訴期間應自抗告
    人實際收受該判決之翌日起算，原裁定以上訴逾期駁回抗告人之上訴，尚非適法
    等語。
三、送達於住居所、事務所或營業所不獲會晤應受送達人者，得將文書付與有辨別事
    理能力之同居人或受僱人。民事訴訟法第一百三十七條第一項定有明文。又受公
    寓大廈管理委員會僱用之管理員，其所服勞務包括為公寓大廈住戶接收文件，性
    質上應屬全體住戶之受僱人，即與民事訴訟法第一百三十七條第一項規定之受僱
    人相當。郵政機關之郵差送達文書於住居所、事務所或營業所，不獲會晤應受送
    達人，而將文書付與上開公寓大廈管理員者，為合法送達。至該管理員何時將文
    書轉交應受送達人，對已生之合法送達效力不受影響。查本院台中簡易庭九十二
    年十二月三十日九十二年度中小字第二一八一號小額民事判決，係於九十三年一
    月十四日送達抗告之住所台中市○區○○路四九一號，由該址優郡管理委員會所
    僱用之管理員詹宗誌以受僱人身分代為收受，有卷附送達證書足據，依上開說明
    ，上訴期間自判決送達之翌日即九十三年一月十五日起（抗告人住居台中市，屬
    本院台中簡易庭所在地，無須扣除在途期間），算至九十三年二月三日止，即告
    屆滿，乃抗告人遲至九十三年二月四日始提出上訴狀，顯逾首揭之上訴不變期間
    ，其上訴自非合法，是原法院以裁定駁回抗告人之上訴，經核於法洵無違誤。抗
    告論旨，徒以大廈管理員代收判決未能及時轉交，以致延誤其提起上訴之期日，
    應認上訴未逾期等詞，指摘原裁定不當，求為廢棄，非有理由，應予駁回。
四、據上論結，本件抗告為無理由，依民事訴訟法第四百三十六條之三十二第三項、
    第四百九十五條之一第一項、第四百四十九條第一項、第九十五條、第七十八條
    、第四百三十六條之十九，裁定如主文。
中　　　華　　　民　　　國　　九十三　　年　　　四　　　月　　二十八 　 日
　　　　　　　　　　　　　　　　　　　臺灣臺中地方法院民事第四庭
~B審判長法官　張恩賜
~B      法官　許秀芬
~B      法官　林洲富
右正本證明與原本無異。
本裁定不得抗告。
中　　　華　　　民　　　國　　九十三　　年　　　四　　　月　　二十八 　 日
~B法院書記官　林世佳
